【裁判字號】    97,易,798
【裁判日期】    970603
【裁判案由】    竊盜
【裁判全文】
臺灣彰化地方法院刑事判決               97年度易字第798號
公  訴  人  臺灣彰化地方法院檢察署檢察官
被      告  乙○○
                      號
上列被告因竊盜案件，經檢察官提起公訴（97年度偵字2988、35
83、3745號），被告於本院審理時自白犯罪，本院認有刑事訴訟
法第273 條之1 第1 項之情形，改依簡式審判程序審理判決如下
：
    主  文
乙○○竊盜，累犯，處拘役貳拾日，如易科罰金，以新台幣壹仟
元折算壹日。又竊盜，累犯，處拘役拾日，如易科罰金，以新
台幣壹仟元折算壹日。又竊盜，累犯，處拘役貳拾日，如易科罰
金，以新台幣壹仟元折算壹日。應執行拘役陸拾伍日，如易科罰
金，以新台幣壹仟元折算壹日。
    事  實
一、乙○○曾於民國（下同）93年間，因犯毒品危害防制條例、
    竊盜、搶奪、收受贓物、毒品危害防制條例、詐欺等案件，
    經本院分別判處有期徒刑1年、1年2月、10月、4月、6月、6
    月確定，合併定應執行有期徒刑為3年10月，入監服刑後，
    再經本院以96年度聲減字第215號裁定減為有期徒刑6月、7
    月、5月、2月、3月、3月，應執行有期徒刑1年11月，甫於
    96年7月16日縮刑期滿而視為執行完畢。竟意圖為自己不法
    之所有，於下列時、地，為以下之竊盜行為：(一)於97年3月
    22日下午3時30分許，在彰化縣和美鎮鎮○路22號前，徒手
    竊取丙○○所有之金屬製水溝蓋1片（價值約新台幣【下同
    】500元）；(二)於97年3月22日下午5時30分許，在彰化縣和
    美鎮○○路102巷，徒手竊取甲○○所有之金屬製水溝蓋1片
    （價值約1000元），得手後均變賣現金花用殆盡；(三)再於97
    年3月25日下午3時許，在彰化縣和美鎮○○路○段132巷41號
    前，徒手竊取丁○○所有之水溝蓋1片，並將竊得之水溝蓋
    放置於其所騎乘之車牌號碼BET-599號重型機車踏板上準備
    載離現場時，適為丁○○發覺報警查獲，並扣得鐵製水溝蓋
    1片（價值約500元）。嗣乙○○在為有偵查犯罪職權之機關
    或公務員發覺前，主動向彰化縣警察局和美分局嘉犁派出所
    員警洪啟智供出其於97年3月22日所犯之前開2次竊盜犯行，
    自首而接受裁判，進而查悉上情。
二、案經彰化縣警察局和美分局報請臺灣彰化地方法院檢察署檢
    察官聲請偵查起訴。
    理  由
一、本案被告乙○○所犯係死刑、無期徒刑、最輕本刑為3 年以
    上有期徒刑以外之罪，其於準備程序就前揭被訴事實為有罪
    之陳述，經法官告知簡式審判程序之旨，並聽取其與公訴人
    之意見後，本院認無不得或不宜改依簡式審判程序進行之處
    ，爰依刑事訴訟法第273條之1第1項、第284條之1，由法官
    進行簡式審判程序審理判決，合先敘明。
二、上揭犯罪事實，業據被告乙○○於警詢、偵訊、本院審理時
    坦承不諱，核與證人即被害人丙○○、甲○○、丁○○於警
    詢及證人即承辦員警洪啟智於本院審理時所證述之情節相符
    ，並有贓物認領保管單1張、現場照片共7張在卷可稽，足見
    被告之自白與事實相符。本件事證明確，被告上開犯行堪以
    認定。
三、核被告就犯罪事實一(一)、(二)、(三)所為，均係犯刑法第320條
    第1項之竊盜罪。被告所犯上開三次竊盜犯行間，均犯意各
    別，行為不同，應予分論併罰。查被告於93年間，因犯毒品
    危害防制條例、竊盜、搶奪、收受贓物、毒品危害防制條例
    、詐欺等案件，經本院分別判處有期徒刑1年、1年2月、10
    月、4月、6月、6月確定，合併定應執行有期徒刑為3年10月
    ，入監服刑後，再經本院以96年度聲減字第215號裁定減為
    有期徒刑6月、7月、5月、2月、3月、3月，應執行有期徒刑
    1年11月，甫於96年7月16日縮刑期滿而視為執行完畢，有卷
    附之臺灣高等法院被告前案紀錄表可按，其受有期徒刑之執
    行完畢，5年以內故意再犯本件有期徒刑以上之三罪，均為
    累犯，應均依刑法第47條第1項之規定加重其刑。又如犯罪
    事實一(一)、(二)所示之竊盜犯行，均係職司犯罪偵查之公務員
    尚未發覺前，即由被告乙○○主動承認，警方始依被告之自
    白，循線查悉等情，經證人即彰化縣警察局和美分局嘉犁派
    出所警員洪啟智於本院審理時結證屬實，是被告乙○○上開
    犯行之行為合於自首之規定，均依刑法第62 條前段規定，
    減輕其刑，並依法先加後減之。爰審酌被告前有毒品、竊盜
    、搶奪、詐欺等多項前科，素行不佳，其正值青壯之年，不
    思循正當途徑獲取所需，任意竊取他人財物，惟其所竊取之
    財物價值尚低，與犯後坦承犯行之態度等一切情狀，分別量
    處如主文所示之刑，並定其應執行之刑，暨諭知易科罰金之
    折算標準，以示懲儆。
據上論斷，應依刑事訴訟法第273條之1第1項、第299條第1項前
段，刑法第320條第1項、第47條第1項、第62條前段、第51條第6
款，刑法施行法第1條之1第1項、第2項前段，判決如主文。
本案經檢察官張尹敏到庭執行職務。
中    華    民    國    97    年    6     月    3     日
                        刑事第二庭    法  官  黃齡玉
以上正本證明與原本無異。
如不服本判決，應於判決送達後10日內，向本院提出上訴書狀，
上訴書狀應「敘述具體上訴理由」，並按他造當事人之人數附繕
本。「切勿逕送上級法院」。
中    華    民    國    97    年    6     月    3     日
                                      書記官  施嘉玫
中華民國刑法第320條
（普通竊盜罪、竊佔罪）
意圖為自己或第三人不法之所有，而竊取他人之動產者，為竊盜
罪，處 5 年以下有期徒刑、拘役或 5 百元以下罰金。
意圖為自己或第三人不法之利益，而竊佔他人之不動產者，依前
項之規定處斷。
前二項之未遂犯罰之。


司法院資訊處製作；財團法人民間司法改革基金會備份。
